lt-LT: Lubrikanto dozatoriaus tipas: Aerozolinis purškalas; Buteliukas; Kibirėlis; Skardinė; Skardinė dėžutė; Kasetė; Statinė; Kibiras; Maišelis; Tūbelė; Kita
ro-RO: Tip dozator de lubrifiant: Spray cu aerosoli; Sticlă; Găleată; Doză; Canistră; Cartuș; Tambur; Cuvă; Pungă; Tub; Altele
th: ประเภทเครื่องจ่ายสารหล่อลื่น: สเปรย์ละอองลอย; ขวด; ถัง; กระป๋อง; กล่องบรรจุ; ตลับ; กลอง; ถังทรงกระบอก; ซอง; หลอด; อื่นๆ
sv: Typ av smörjmedelsdispenser: Aerosolspray; Flaska; Hink; Burk; Behållare; Patron; Trumma; Hink; Påse; Tub; Övrigt
nb: Type smøremiddeldispenser: Aerosolspray; Flaske; Bøtte; Boks; Beholder; Patron; Tromme; Spinne; Pose; Slange; Annet
fi: Voiteluaineen annostelijatyyppi: Aerosolisuihke; Pullo; Ämpäri; Tölkki; Kanisteri; Kasetti; Rumpu; Sanko; Pussi; Putkilo; Muu
da: Smøremiddeldispensertype: Aerosolspray; Flaske; Spand; Dåse; Beholder; Patron; Tromme; Pail; Pose; Tube; Andet
ko: 윤활유 디스펜서 유형: 에어로졸 스프레이; 병; 바구니; 캔; 통; 카트리지; 드럼; 양동이; 파우치; 튜브; 기타
de: Art des Schmiermittelspenders: Aerosolspray; Flasche; Behälter; Dose; Kanister; Kartusche; Trommel; Eimer; Beutel; Rohr; Sonstiges
en: Lubricant dispenser type: Aerosol spray; Bottle; Bucket; Can; Canister; Cartridge; Drum; Pail; Pouch; Tube; Other
ja: 潤滑剤ディスペンサーの種類: エアゾールスプレー; ボトル; バケツ; 缶; キャニスター; カートリッジ; ドラム; ペール缶; パウチ; チューブ; その他
cs: Typ dávkovače maziva: Aerosolový sprej; Láhev; Kbelík; Plechovka; Kanystr; Kazeta; Buben; Vědro; Vak; Tuba; Jiné
el: Τύπος διανομέα λιπαντικού: Σπρέι αεροζόλ; Μπουκάλι; Κουβάς; Δοχείο; Κάνιστρο; Φυσίγγιο; Τάμπουρο; Κάδος; Σάκος; Μακαρόνι; Άλλο
hr-HR: Način doziranja lubrikanta: Aerosol sprej; Boca; Kantica; Limenka; Kanistar; Uložak; Bubanj; Kanta; Ambalažna vrećica; Tuba; Ostalo
it: Tipo di dispenser del lubrificante: Spray aerosol; Bottiglia; Secchio; Lattina; Barattolo; Cartuccia; Tamburo; Secchiello; Borsa; Tubo; Altro
sk-SK: Typ dávkovača lubrikantu: Aerosólový sprej; Fľaša; Vedro; Plechovka; Kanister; Náplň; Bubon; Vedro; Vrecúško; Rúrka; Iné
tr: Kayganlaştırıcı dağıtıcı türü: Aerosol sprey; Şişe; Kova; Teneke; Bidon; Kartuş; Davul; Kova; Kese; Tüp; Diğer
pl: Typ dozownika smaru: Rozpylacz areozoli; Butelka; Wiadro; Puszka; Kanister; Głowica; Bęben; Skrzyniopaleta; Woreczek; Świetlówka; Inne
vi: Loại máy cấp dầu bôi trơn: Bình xịt sol khí; Chai; Xô; Vỏ đồ hộp; Hũ; Hộp; Trống; Thùng; Ví cầm tay; Ống; Khác
nl: Type smeermiddeldispenser: Spuitbus; Fles; Emmer; Blik; Blik; Inktpatroon; Drum; Emmertje; Zakje; Tube; Andere
zh-CN: 润滑油分装器类型: 喷雾剂; 酒瓶; 桶; 罐; 小罐; 筒; 鼓; 提桶; 袋; 管状滑道; 其他
fr: Type de distributeur de lubrifiant: Spray aérosol; Bouteille; Récipient; Cannette; Bonbonne; Cartouche; Tambour; Seau; Pochette; Tube; Autre
pt-BR: Tipo de dispensador de lubrificante: Spray aerossol; Garrafa; Balde; Lata; Cânister; Cartucho; Tambor; Selha; Estojo; Tubo; Outro
pt-PT: Tipo de dispensador de lubrificante: Spray aerossol; Garrafa; Balde; Lata; Caixa de metal; Cartuchos; Tambor; Selha; Bolsa; Tubo; Outro
hu: Síkosító adagolótípusa: Aeroszolos; Palack; Vödör; Doboz; Fémdoboz; Patron; Hordó; Vödör; Zacskó; Tubus; Egyéb
zh-TW: 潤滑劑分配器類型: 氣溶膠噴霧; 瓶子; 桶子; 罐子; 罐; 墨水匣; 鼓; 桶; 小袋; 管狀; 其他
sl-SI: Vrsta razpršilnika lubrikanta: Aerosolni sprej; Steklenica; Vedro; Pločevinka; Kanister; Kartuša; Sod; Pail; Vrečka; Tuba; Drugo
ru: Тип дозатора смазки: Аэрозольный спрей; Бутылка; Ведерко; Банка; Канистра; Картридж; Бочонок; Ведро; Мешочек; Тюбик; Другое
bg-BG: Тип дозатор за лубрикант: Аерозолен спрей; Бутилка; Кофа; Консерва; Контейнер; Касета; Барабан; Ведро; Чантичка; Тръба; Други
es: Tipo de dispensador de lubricante: Aerosol; Botella; Cubo; Lata; Depósito; Cartucho; Tambor; Balde; Bolsa; Tubo; Otros